【裁判字號】    94,訴,2698
【裁判日期】    950621
【裁判案由】    違反槍砲彈藥刀械管制條例等
【裁判全文】
臺灣臺中地方法院刑事判決              94年度訴字第2698號
公  訴  人  臺灣臺中地方法院檢察署檢察官
被      告  乙○○
                    （現因另案於臺灣臺中監獄執行中）
指定辯護人  本院公設辯護人  丙○○
上列被告因違反槍砲彈藥刀械管制條例等案件，經檢察官提起
公訴（94年度偵字第11613號、94年度毒偵字第3654號），及移
送併案審理（94年度偵字第15434號、94年度毒偵字第5176號、
第5273號），本院判決如下：
    主    文
乙○○未經許可，持有可發射子彈具有殺傷力之改造手槍，處有
期徒刑年陸月，併科罰金新臺幣拾伍萬元，罰金如易服勞役，
以新臺幣玖佰元（即銀元佰元）折算壹日。扣案之改造手槍壹
枝（含彈匣壹個，槍枝管制編號：0000000000號），
沒收。又連續施用第一級毒品，處有期徒刑拾月。扣案之第一級
毒品海洛因壹包（驗餘淨重零點貳肆公克）及含有第一級毒品海
洛因殘渣之注射針筒壹支，均沒收銷燬之；上開第一級毒品海洛
因之外包裝袋壹個、注射針筒共支、橡皮管壹條、勺子壹支、
塑膠空袋貳個、藥杓貳支，均沒收。又施用第二級毒品，處有期
徒刑肆月。扣案之玻璃球吸食器壹個，沒收。應執行有期徒刑肆
年伍月，併科罰金新臺幣拾伍萬元，罰金如易服勞役，以新臺幣
玖佰元（即銀元佰元）折算壹日。扣案之第一級毒品海洛因壹
包（驗餘淨重零點貳肆公克）及含有第一級毒品海洛因殘渣之注
射針筒壹支，均沒收銷燬之；扣案之改造手槍壹枝（含彈匣壹個
，槍枝管制編號：0000000000號）、上開第一級毒品
海洛因之外包裝袋壹個、注射針筒共支、橡皮管壹條、勺子壹
支、塑膠空袋貳個、藥杓貳支及玻璃球吸食器壹個，均沒收。
    事    實
一、乙○○曾於民國八十七年二月間某日，未經許可，在其位於
    臺中縣東勢鎮○○里○○○街一二九號住處，受不詳姓名、
    年籍，綽號「阿紹（劉柏紹）」成年男子之委託，寄藏具殺
    傷力之改造手槍（仿FN廠一九一Ｏ型半自動手槍製造之玩具
    手槍換裝土造金屬槍管而成）二枝，嗣於九十三年十一月二
    十五日上午八時五十五分，為警持搜索票在上址查獲，業經
    本院於九十四年三月三日以九十四年訴字第一九八號判決，
    判處有期徒刑一年四月確定，現正執行中。詎猶不知悔改，
    復於九十三年十一月二十五日上午八時五十五分前案為警查
    獲後之不詳某日，在不詳處所，以不詳方法，取得仿BERE
    TTA廠八四型半自動手槍製造之金屬玩具手槍，更換土造金
    屬槍管改造而成，機械性能良好，可擊發適用子彈，具有殺
    傷力之改造手槍一枝（含彈匣一個，槍枝管制編號：000
    0000000號）、具有殺傷力之直徑約九ＭＭ金屬彈頭
    之土造子彈一顆（於送鑑定時經試射擊發，僅餘彈殼一個）
    、具有殺傷力之直徑九．四三ＭＭ玩具金屬彈殼加裝直徑六
    ．九五ＭＭ金屬彈頭改造而成之改造子彈一顆（於送鑑定時
    經試射擊發，僅餘彈殼一個）及不具殺傷力之土造子彈四顆
    、改造子彈四顆後，即將該等槍、彈置於其上開住處，未經
    許可，無故持有上開可發射子彈具有殺傷力之改造手槍一枝
    （含彈匣一個，槍枝管制編號：0000000000號）
    、土造子彈一顆（經送鑑定試射，僅留有彈殼一個）、改造
    子彈一顆（經送鑑定試射，僅留有彈殼一個）。迄於九十四
    年七月十五日下午四時二十分，乙○○攜帶上開可發射子彈
    具有殺傷力之改造手槍一枝、土造子彈一顆及不具殺傷力之
    土造子彈四顆，至臺中縣東勢鎮○○路三三二號「金歡喜育
    樂開發商行」時，為警持搜索票當場查獲，並自其身上扣得
    上開可發射子彈具有殺傷力之改造手槍一枝、土造子彈一顆
    及不具殺傷力之土造子彈四顆；再為警持搜索票，於同年月
    十九日下午六時四十分，在其前開住處房間內查獲，並扣得
    其所持有之上開具有殺傷力之改造子彈一顆及不具殺傷力之
    改造子彈四顆。
二、乙○○前於八十九年間因施用毒品案件，經依本院八十九年
    度毒聲字第三六九九號裁定送觀察、勒戒後，認無繼續施用
    毒品傾向，由臺灣臺中地方法院檢察署檢察官於八十九年八
    月三十以八十九年度毒偵字第四Ｏ八七號為不起訴處分確定
    ；再於上開不起訴處分確定後五年內，於九十一年間因施用
    毒品案件，經依本院九十一年度毒聲字第三五三三號裁定送
    觀察、勒戒後，亦認無繼續施用毒品傾向，於九十二年六月
    十日觀察、勒戒執行完畢釋放，並由臺灣臺中地方法院檢察
    署檢察官於九十二年六月十七以九十一年度毒偵字第三九九
    一號為不起訴處分確定；詎猶不知悔改，於前開觀察、勒戒
    執行完畢釋放後五年內，又基於施用第一級毒品海洛因之概
    括犯意，(1)自九十四年三、四月間某日某時起至同年五月十
    九日上午十一時止，(2)自九十四年五月二十日某時起至同年
    七月十五日上午六時止，均在其上開住處，均以將第一級毒
    品海洛因摻水置於注射針筒中施打靜脈血管之方式，連續施
    用第一級毒品海洛因多次。另基於施用第二級毒品之犯意，
    於九十四年七月十三日下午四時許，在其上開住處，以將第
    二級毒品甲基安非他命置於玻璃球吸食器內，以火燒烤，吸
    食白色煙霧之方式，施用第二級毒品甲基安非他命（起訴書
    誤載為安非他命）一次。嗣分別(1)於九十四年五月十九日下
    午三時許，乙○○因駕駛車牌號碼ＢＷ─七一八二號贓車，
    行經臺中縣新社鄉○○街與華豐街口時，為警查獲其竊盜該
    車犯行（竊盜部分，業經本院判處有期徒刑八月確定）時，
    自其隨身背包內扣得其所有之第一級毒品海洛因一包（驗餘
    淨重Ｏ．二四公克）、含有第一級毒品海洛因殘渣之注射針
    筒一支及其所有供施用海洛因毒品所用之上開第一級毒品海
    洛因之外包裝袋一個；(2)於九十四年七月十五日下午四時二
    十分，為警持搜索票，在臺中縣東勢鎮○○路三三二號金歡
    喜育樂開發商行查獲，並自其身上扣得其所有供施用海洛因
    毒品所用之注射針筒二支、橡皮管一條、勺子一支、塑膠空
    袋二個（扣押物品清單記載為殘渣袋二個，惟尚無證據證明
    尚有毒品殘渣殘留，故記載如上）；(3)於同年月十九日下午
    六時四十分，為警持搜索票，在其前開住處房間內查獲，並
    扣得其所有供施用海洛因毒品所用之注射針筒一支、藥杓二
    支、其所有供施用甲基安非他命毒品所用之玻璃球吸食器一
    個及其所有之不詳粉末白粉三包（扣押物品清單記載為第一
    級毒品海洛因三包，經送鑑定結果，不含第一級毒品海洛因
    成分），始查悉上情。
三、案經臺中縣警察局報告臺灣臺中地方法院檢察署檢察官偵查
    起訴及臺中縣警察局烏日分局、東勢分局報告該署移送併案
    審理。
    理    由
一、訊據被告乙○○固對其於九十四年七月十五日下午四時二十
    分，在臺中縣東勢鎮○○路三三二號「金歡喜育樂開發商行
    」，為警持搜索票，自其身上扣得上開可發射子彈具有殺傷
    力之改造手槍一枝、土造子彈一顆，再為警持搜索票，於同
    年月十九日下午六時四十分，在其前開住處房間內查扣其所
    持有之上開具有殺傷力之改造子彈一顆之事實，坦白承認，
    惟矢口否認有何違反槍砲彈藥刀械管制條例之犯行，辯稱：
    扣案之槍、彈均係劉柏紹於八十五年間拿來其上開住處寄放
    ，與前案是同一批槍、彈，當時劉柏紹拿了一個包包（內有
    三支手槍及二十顆子彈）來寄放，其再將之分成三包保管，
    分別放在其上開住處房間之不同角落，直到為警先後查獲云
    云。經查：
  (一)被告前案係經警持搜索票前往其上開住處搜索後，查扣具殺
    傷力之改造手槍二枝因而查獲，被告於前案警詢時供稱該等
    槍枝係於八十七年二月間受不詳姓名、年籍，綽號「阿紹」
    成年男子所委託藏放等情，業經本院調取本院九十四年訴字
    第一九八號全卷核閱無誤，則其上開住處既經警方搜索殆盡
    ，自無可能再留有任何槍、彈供其繼續持有，且其本案所供
    劉柏紹委託寄藏扣案槍、彈之時間係於八十五年間，顯與前
    案所供於八十七年二月間受託藏放槍、彈之情形不符，其上
    開所辯，顯與事實不合，尚難採信。堪認扣案具有殺傷力之
    改造手槍一枝、土造子彈一顆、改造子彈一顆，應係被告於
    前案為警查獲後，另自他處取得，未經許可而持有者甚明。
  (二)而扣案之上開改造手槍一枝（含彈匣一個）及土造子彈五顆
    ，經送請內政部警政署刑事警察局鑑定結果，認送鑑改造手
    槍一枝（含彈匣一個，槍枝管制編號：000000000
    0號），認係由仿BERETTA廠八四型半自動手槍製造之金屬
    玩具手槍，更換土造金屬槍管改造而成之改造手槍，機械性
    能良好，可擊發適用子彈，認具殺傷力；送鑑子彈五顆，認
    均係土造子彈（具直徑約九ＭＭ之金屬彈頭），採樣二顆試
    射，一顆可擊發，認具殺傷力，另一顆無法擊發，認不具殺
    傷力，有該局九十四年八月一日刑鑑字第Ｚ0000000
    00號槍彈鑑定書一份附卷可憑；又該送鑑未經採樣試射之
    其餘土造子彈三顆，再經本院送請內政部警政署刑事警察局
    鑑定結果，認均係土造子彈（係由土造金屬彈殼加裝底火、
    火藥改造而成，非由模型子彈填裝火藥改造而成），均經試
    射，均無法擊發，均不具殺傷力，亦有該局九十四年十月四
    日刑鑑字第Ｚ000000000號函一份附卷可憑；又檢
    察官官移送併案審理之改造子彈五顆，經送請鑑定後，認送
    鑑改造子彈五顆，鑑定情形如下：(1)二顆，認均係由直徑九
    ．四七ＭＭ、長度二Ｏ．三八ＭＭ玩具金屬彈殼加裝直徑八
    ．一一ＭＭ金屬彈頭（採樣一顆測量）改造而成之改造子彈
    ，採樣一顆試射，無法擊發，認均不具殺傷力。(2)一顆，認
    係由直徑九．四ＯＭＭ、長度二Ｏ．五一ＭＭ玩具金屬彈殼
    加裝直徑七．七五ＭＭ金屬彈頭改造而成之改造子彈，經實
    際試射，雖可擊發，惟發射動能甚微，認不具殺傷力。(3)一
    顆，認係由直徑九．四三ＭＭ、長度一四．九三ＭＭ玩具金
    屬彈殼加裝直徑六．九五ＭＭ金屬彈頭改造而成之改造子彈
    ，經實際試射，可擊發，認具殺傷力。(4)一顆，認係由直徑
    八．Ｏ一ＭＭ、長度一七．二三ＭＭ玩具金屬彈殼加裝直徑
    七．ＯＯＭＭ金屬彈頭改造而成之改造子彈，經實際試射，
    無法擊發，認不具殺傷力，有內政部警政署刑事警察局九十
    四年十月十七日刑鑑字第Ｚ000000000號槍彈鑑定
    書附卷可按，是上開改造子彈五顆中，僅有改造子彈一顆具
    有殺傷力，其餘改造子彈四顆均不具殺傷力（此部分無從併
    案審理，另退由檢察官為適法之處理，詳如後述）甚明。並
    有上開改造手槍一枝（含彈匣一個，槍枝管制編號：000
    0000000號）、土造子彈一顆、改造子彈一顆扣案可
    稽。
  (三)事證明確，被告此部分犯行，洵堪認定。
二、上開連續施用第一級毒品海洛因多次及施用第二級毒品甲基
    安非他命一次之犯罪事實，已據被告乙○○迭於警詢、偵查
    中及本院審理時坦承不諱。而其於九十四年五月十九日下午
    三時為警查獲時，經警採其尿液送驗後，係呈嗎啡陽性反應
    ；其於九十四年七月十五日下午四時二十分為警查獲時，經
    警採其尿液送驗後，係呈嗎啡及甲基安非他命陽性反應，此
    分別有詮昕科技股份有限公司九十四年六月二日報告編號：
    00000000號、九十四年八月二日報告編號：000
    00000號濫用藥物尿液檢驗報告各一紙在卷可按。而其
    於九十四年五月十九日下午三時許，為警查扣之第一級毒品
    海洛因一包，經送請鑑定結果，確含有第一級毒品海洛因成
    分，驗餘淨重Ｏ．二四公克；其同時為警查扣之注射針筒一
    支，經送請鑑定結果，確檢出第一級毒品海洛因成分（按：
    其上留有海洛因毒品殘渣），分別有法務部調查局九十四年
    七月二十一日調科壹字第一二ＯＯ一六一五七號鑑定通知書
    、行政院衛生署管制藥品管理局九十四年八月十六日管檢字
    第Ｚ000000000號檢驗成績書各一紙附卷可參；並
    有上開第一級毒品海洛因一包（驗餘淨重Ｏ．二四公克）、
    含有第一級毒品海洛因殘渣之注射針筒一支、上開第一級毒
    品海洛因之外包裝袋一個、注射針筒共三支、橡皮管一條、
    勺子一支、塑膠空袋二個、藥杓二支及玻璃球吸食器一個扣
    案可稽。足徵被告此部分自白與事實相符。事證明確，被告
    此部分犯行，亦堪以認定。
三、(一)按槍砲彈藥刀械管制條例於九十四年一月二十六日修正公
    布，同年月二十八日生效。修正前該條例第十一條第四項原
    規定：「未經許可，持有、寄藏或意圖販賣而陳列第一項所
    列槍砲者（即同條例第四條第一項第一款所稱其他可發射金
    屬或子彈具有殺傷力之各式槍砲者），處一年以上七年以下
    有期徒刑，併科新臺幣七百萬元以下罰金」；修正後已將原
    第十一條規定刪除，並將同條例第八條第四項修正為：「未
    經許可，持有、寄藏或意圖販賣而陳列第一項所列槍枝者（
    即鋼筆槍、瓦斯槍、麻醉槍、獵槍、空氣槍或同條例第四條
    第一項第一款所定其他可發射金屬或子彈具有殺傷力之各式
    槍砲者），處三年以上十年以下有期徒刑，併科新臺幣七百
    萬元以下罰金」。惟未經許可持有槍砲、彈藥、刀械等罪，
    其持有之繼續，為行為之繼續，並非狀態之繼續，故一經持
    有，其犯罪即告成立，但其完結，須繼續至持有行為終了時
    為止。且行為後法律有變更者，應依刑法第二條第一項從新
    從輕原則予以比較適用，係指被告之行為完成或終止後，不
    論變更修正前之刑罰法律，或修正後至法院裁判時之法律，
    均構成犯罪而應科以刑罰者而言；倘繼續犯之部分行為，已
    在新法公布施行並生效之後，即非屬於行為後法律有變更，
    自無刑法第二條第一項之適用，應逕行依裁判時之新法處罰
    。核被告上開事實欄一、所為係犯槍砲彈藥刀械管制條例第
    八條第四項之未經許可，持有可發射子彈具有殺傷力之改造
    手槍罪及同條例第十二條第四項之未經許可，持有子彈罪。
    公訴人認係犯修正前槍砲彈藥刀械管制條例第十一條第一項
    之未經許可，製造可發射子彈具有殺傷力之改造手槍罪及同
    條例第十二條第一項之未經許可，製造子彈罪，容有未洽（
    詳如後述），惟基本事實同一，起訴法條應予變更。被告以
    一持有行為，同時觸犯上開二罪名，為想像競合犯，應從一
    重之未經許可，持有可發射子彈具有殺傷力之改造手槍罪處
    斷。至被告雖同時持有上開具殺傷力之土造子彈一顆、改造
    子彈一顆，所侵害者為一個社會法益，仍為單純一罪，不生
    想像競合之問題。被告未經許可，持有上開具殺傷力之改造
    子彈一顆之犯行，雖未據起訴，然業經檢察官移送併案審理
    ，本院認該部分與起訴之未經許可，持有子彈罪部分，具有
    單純一罪之關係，應為起訴效力所及，自應併予審理。(二)又
    按海洛因、甲基安非他命分屬毒品危害防制條例第二條第二
    項第一款、第二款規定之第一級毒品、第二級毒品，被告上
    開事實欄二之施用第一級毒品海洛因、第二級毒品甲基安非
    他命之行為，核犯毒品危害防制條例第十條第一項之施用第
    一級毒品罪及同法條第二項之施用第二級毒品罪。其先後多
    次施用第一級毒品海洛因之犯行，時間緊接，犯罪構成要件
    相同，顯係基於概括之犯意反覆為之，為連續犯，依刑法第
    五十六條之規定論以一罪，並加重其刑。又其先後持有第一
    級毒品海洛因，亦係基於概括之犯意，本應以連續持有論，
    惟其持有後，進而施用，其持有之低度行為應分別為施用之
    高度行為所吸收，不另論罪。其持有第二級毒品甲基安非他
    命，進而施用，其持有之低度行為應為施用之高度行為所吸
    收，亦不另論罪。被告所犯上開未經許可，持有可發射子彈
    具有殺傷力之改造手槍罪、施用第一級毒品罪及同法條第二
    項之施用第二級毒品罪三罪，犯意各別，行為互殊，罪名有
    異，應予分論併罰。又檢察官就被告自九十四年三、四月間
    某日起至同年七月十五日止及自九十四年四月五日起至同年
    五月十九日上午十一時許止之施用第一級毒品犯行移送併案
    審理，本院認該等部分與起訴之施用第一級毒品部分，有連
    續犯之裁判上一罪關係，自為起訴效力所及，應併予審理。
    (三)爰審酌被告持有具殺傷力之槍枝、子彈，對社會治安及人
    民生命財產具有潛在之危害威脅，惟念其並未持該具有殺傷
    力之改造手槍另犯他罪，其於觀察、勒戒執行完畢釋放後，
    無視國家杜絕毒品之政策，猶再施用上開毒品，其分別施用
    海洛因、甲基安非他命之期間及次數，所生危害僅戕害自身
    健康及其犯後均已坦承前開施用毒品部分犯行，已有悔意等
    一切情狀，分別量處如主文所示之刑，罰金部分並諭知易服
    勞役之折算標準，並定應執行刑及罰金部分諭知易服勞役之
    折算標準，以資懲儆。(四)扣案可發射子彈具有殺傷力之改造
    手槍一枝（含彈匣一個，槍枝管制編號：00000000
    00號），係屬違禁物，應依刑法第三十八條第一項第一款
    規定，併予宣告沒收。而扣案被告所有之第一級毒品海洛因
    （驗餘淨重Ｏ．二四公克）、含有第一級毒品海洛因殘渣之
    注射針筒一支（該注射針筒與其上海洛因毒品殘渣無從析離
    ，視同毒品），均為查獲之毒品，均應依毒品危害防制條例
    第十八條第一項前段規定，宣告沒收銷燬之。另扣案之上開
    第一級毒品海洛因之外包裝袋一個、注射針筒共三支、橡皮
    管一條、勺子一支、塑膠空袋二個、藥杓二支，為被告所有
    供己施用第一級毒品海洛因犯罪所用之物，扣案之玻璃球吸
    食器一個，係被告所有供己施用第二級毒品甲基安非他命犯
    罪所用之物，均經被告供明在卷，爰均依刑法第三十八條第
    一項第二款規定，分別於各該罪刑項下併予宣告沒收之。至
    上開具殺傷力之土造子彈、改造子彈各一顆，經送鑑定時試
    射擊發後，雖留有彈殼共二顆，惟均已失子彈之外形及功能
    ，均非屬違禁物，爰不宣告沒收之；另扣案之白粉三包經送
    請鑑定後，均未發現含法定毒品成分，有法務部調查局九十
    五年一月二十四日調科壹字第一二ＯＯ一六九九Ｏ號鑑定通
    知書在卷可憑，亦不併予宣告沒收（銷燬），附此敘明。
四、公訴意旨另略以：扣案之上開可發射子彈具有殺傷力之改造
    手槍一枝（含彈匣一個，槍枝管制編號000000000
    0號）、土造子彈一顆及改造子彈一顆，係被告於九十三年
    八、九月間某日，在臺中縣豐原市○○路某模型槍玩具店內
    ，分別以新臺幣（下同）四千五百元、一百元之價格購得仿
    BERETTA廠八四型半自動手槍製造之玩具手槍一枝及火藥一
    包後，即分別基於製造其他可發射金屬或子彈具有殺傷力之
    各式槍砲及子彈之犯意，於臺中東勢鎮山區，以電鑽打通槍
    管之方式，將上開仿BERETTA廠八四型半自動手槍製造之玩
    具手槍更換土造金屬槍管而改造成具殺傷力之改造手槍（含
    彈匣一個）及以購得之火藥填裝於模型子彈之方式，將具直
    徑九ＭＭ金屬彈頭之子彈五顆，其中四顆經改造為可擊發具
    殺傷力之子彈後，即未經許可而無故持有上開槍、彈，因認
    被告尚涉有修正前違反槍砲彈藥刀械管制條例第十一條第一
    項之未經許可，製造槍枝罪嫌及同條例第十二條第一項之未
    經許可，製造子彈罪嫌。本件公訴人認被告涉有該罪嫌，無
    非以被告警詢、偵查中之自白及有扣案槍、彈可稽為其主要
    論罪之依據。惟訊據被告堅決否認有何未經許可，製造槍枝
    及子彈之犯行，辯稱：其根本不會改造槍械等語。
五、按犯罪事實應依證據認定之，無證據不得認定犯罪事實；且
    被告之自白，不得作為有罪判決之唯一證據，仍應調查其他
    必要之證據，以察其是否與事實相符；又不能證明被告犯罪
    者，應諭知無罪之判決，刑事訴訟法第一百五十四條第二項
    、第一百五十六條第二項、第三百零一條第一項分別定有明
    文。經查：(一)被告於警詢、偵查中雖供稱：扣案之上開改造
    手槍一枝係其在模型玩具店購得後，以電鑽進行加工將槍管
    貫通，扣案子彈也是在是我在模型店內購買後再改造，子彈
    也是在模型玩具店購買，之後裝上火藥云云。(二)本院為求慎
    重起見，再將扣案改造手槍一枝及未經試射之其餘子彈三顆
    送請鑑定結果，認扣案槍枝一枝（槍枝管制編號：0000
    000000號），係由仿BERETTA廠八四型半自動手槍製
    造之金屬玩具手槍更換土造金屬槍管改造而成之改造手槍;
    而土造金屬槍管之製作，係以金屬棒（或不銹鋼棒）為材料
    ，利用車床、銑床等工具削切出槍管之外型，再利用可供鑽
    孔之工具（如車床、鑽床或電鑽等）來貫通槍管，故扣案槍
    枝之槍管不排除係以電鑽所貫通；又子彈三顆，認均係土造
    子彈（係由土造金屬彈殼加裝底火、火藥改造而成，非由模
    型子彈填裝火藥改造而成），均經試射，均無法擊發，認均
    不具殺傷力，有內政部警政署刑事警察局九十四年十月四日
    刑鑑字第Ｚ000000000號函附卷可參。又扣案槍枝
    一枝（槍枝管制編號：0000000000號），其土造
    金屬槍管經以內視鏡檢視結果，發現其內壁具車鑽痕跡（如
    相片一、二之同心圓紋痕），亦有內政部警政署刑事警察局
    九十五年三月七日刑鑑字第Ｚ000000000號函在卷
    可按。(三)綜上鑑定結果可知：(1)扣案具殺傷力之改造手槍一
    枝（槍枝管制編號：0000000000號），係由金屬
    玩具手槍「更換」土造金屬槍管改造而成，而該土造金屬槍
    管之製作，係利用車床、銑床等工具將金屬棒（或不銹鋼棒
    ）削切出槍管之外型，再利用車床、鑽床或電鑽等可供鑽孔
    之工具來貫通槍管改造而成者，此與被告前開自白直接以電
    鑽將自模型玩具店購得之玩具手槍槍管加工貫通，並未利用
    車床等工具削切槍管外型，更換槍管等情有間，足見被告此
    部分警詢、偵查中改造槍枝之自白顯與事實不符，不得遽信
    。(2)又扣案之土造子彈既非由模型子彈填裝火藥改造而成，
    而係由土造金屬彈殼加裝底火、火藥改造而成者，此亦與被
    告於警詢、偵查中供稱扣案子彈在其在模型玩具店內購買後
    裝上火藥之自白明顯不符，且該三顆土造子彈經送鑑定試射
    後均無殺傷力，被告持有該三顆子彈之行為亦不構成犯罪，
    是被告此部分警詢、偵查中改造子彈之自白顯與事實不符，
    自不得採憑。(三)被告警詢、偵查中改造槍枝、子彈之自白既
    顯與事實不符，此部分即無證據足以證明被告涉犯公訴人所
    指此部分製造具殺傷力之槍枝及子彈罪嫌，而被告持有該三
    顆不具殺傷力之土造子彈行為亦不構成犯罪，均不能證明被
    告亦有違反此部分之犯行，揆諸上開說明，本應就此部分為
    無罪判決之諭知，惟因此部分與前揭被告有罪部分，各具有
    吸收之實質一罪或單純一罪關係，爰不另為無罪判決之諭知
    ，附此敘明。
六、移送併案審理部分：
  (一)臺灣臺中地方法院檢察署九十四年度偵字第一五四三四號案
    件，認被告九十三年八、九月間某日，在臺中縣豐原市某模
    型槍玩具店內，購得玩具子彈後，即基於製造子彈之犯意，
    於臺中東勢鎮山區，以自行加工填充火藥之方式，將上開玩
    具子彈改造為可擊發具殺傷力之子彈，並未經許可而無故持
    有上開改造子彈，嗣於九十四年七月十九日下午八時四十分
    ，為警在其上開住處房間內查獲，並扣得改造子彈五顆。惟
    查，該改造子彈五顆，經送請內政部警政署刑事警察局鑑定
    後，其中僅有改造子彈一顆具有殺傷力，其餘改造子彈四顆
    均不具殺傷力，本院已就該具有殺傷力之改造子彈併予審理
    ，已如前述，至其餘不具殺傷力之改造子彈四顆，被告縱有
    持有之行為亦不構成犯罪，而檢察官並未提出被告確有以如
    併案意旨所示方法製造之證明，即不能證明被告亦有公訴人
    所指此部分犯罪，此部分與本案有罪部分難認有何裁判上或
    實質一罪關係，無從併案審理，應退由檢察官另為適法之處
    理。
  (二)臺灣臺中地方法院檢察署九十四年度毒偵字第五二七三號案
    件，認被告基於施第一級毒品之概括犯意，自九十二年六月
    十日經檢察官不起訴處分起，至九十四年七月十五日上午六
    時許止，在其上開住處等處，連續施用第一級毒品海洛因多
    次。嗣為警於九十四年七月十九日下午六時四十分，至上址
    執行搜索時查獲，並扣得注射針筒一支、藥杓二支、玻璃球
    吸食器一個及不詳粉末白粉三包（扣押物品清單記載為第一
    級毒品海洛因三包）。惟查，本院已就被告自白其自九十四
    年三、四月間某日某時起至同年五月十九日上午十一時止，
    及自九十四年五月二十日某時起至同年七月十五日上午六時
    止之連續施用第一級毒品海洛因犯行併予審理，其餘檢察官
    所指被告自九十二年六月十日經檢察官不起訴處分起至九十
    四年三、四月間某日某時止之連續施用第一級毒品海洛因犯
    行，則尚乏證據證明，自難認被告尚有該部分連續施用第一
    級毒品海洛因犯行，此部分與本案有罪部分即難認有何裁判
    上一罪關係，無從併案審理，應退由檢察官另為適法之處理
    ，亦附此敘明。
據上論斷，應依刑事訴訟法第二百九十九條第一項前段、第三百
條，槍砲彈藥刀械管制條例第八條第四項、第十二條第四項，毒
品危害防制條例第十條第一項、第二項、第十八條第一項前段，
刑法第十一條、第五十六條、第五十五條、第四十二條第二項、
第五十一條第五款、第三十八條第一項第一款、第二款，罰金罰
鍰提高標準條例第二條，現行法規所定貨幣單位折算新臺幣條例
第二條，判決如主文。
本案經檢察官甲○○到庭執行職務。
中    華    民    國    95    年    6    月    21     日
                      臺灣臺中地方法院刑事第11庭
                            審判長法  官  林源森
                                  法  官  莊嘉蕙
                                  法  官  丁智慧
上正本證明與原本無異。
如不服本判決，應於送達後10日內向本院提出上訴狀（須附繕本
），上訴於臺灣高等法院臺中分院。
                                  書記官  陳淑華
中    華    民    國    95    年    6    月    21     日
附錄本案論罪科刑法條全文：
槍砲彈藥刀械管制條例第8條第4項
未經許可，持有、寄藏或意圖販賣而陳列第1項所列槍枝者，處3
年以上10年以下有期徒刑，併科新臺幣700萬元以下罰金。
槍砲彈藥刀械管制條例第12條第4項
未經許可，持有、寄藏或意圖販賣而陳列子彈者，處5年以下有
期徒刑，併科新臺幣300萬元以下罰金。
毒品危害防制條例第10條第1項、第2項
施用第1級毒品者，處6月以上5年以下有期徒刑。
施用第2級毒品者，處3年以下有期徒刑。


司法院資訊處製作；財團法人民間司法改革基金會備份。
